臺灣高雄地方法院刑事判決　　　　　　　　　　　　九十一年度易字第一八五九號
　　公　訴　人　臺灣高雄地方法院檢察署檢察官
　　被　　　告　甲○○
　　被　　　告　乙○○
右列被告因違反商標法案件，經檢察官提起公訴（九十年度偵字第二一九０五號），
本院判決如左：
    主  文
甲○○、乙○○共同連續意圖欺騙他人，明知於同一商品使用相同於他人註冊商標之
圖樣之商品而販賣，甲○○處拘役伍拾日，乙○○處拘役貳拾日，如易科罰金均以參
佰元折算壹日。扣案如附表所示之物沒收。
    事  實
一、甲○○係設於高雄市苓雅區○○○路二三九之二號嘉禮寶商行（店名：ＦＡＣＥ
      ＴＯ  ＦＡＣＥ精品店）之負責人，並僱用乙○○為職員，負責會計及門市銷
    售之工作，二人均明知姓名年籍不詳綽號「小王」之成年男子所出售如附表所示
    之商品，均係意圖欺騙他人，於同一商品使用相同於法商路易威登馬爾必耶公司
    等公司依法向我國經濟部中央標準局（嗣於民國八十八年一月二十六日改制為智
    慧財產局）申請註冊取得商標專用權專用於各該項目商品之商標圖樣之商品（專
    用期間、註冊號數如附表所示）。竟於未得上開商標專用權人同意及授權之情形
    下，意圖營利並基於概括之犯意聯絡，自民國九十年十月中旬起，至同年十一月
    十九日下午三時十五分許為警查獲時止，連續將向「小王」以每批（約五十件）
    新台幣（下同）三萬元價格販入之仿冒商品，並以每件三百元五十至一千五百元
    不等之價格，在其經營之前開精品店陳列販賣與不特定之消費者。嗣九十年十一
    月十九日下午三時十五分許，於上址為警當場查獲，並扣得如附表所示之仿冒商
    標商品一百四十八件。
二、案經法商路易威登馬爾悌耶公司告訴及高雄市政府警察局苓雅分局報告台灣高雄
    地方法院檢察署檢察官偵查起訴。
    理  由
一、訊據被告甲○○對於自己向「小王」購入扣案之仿冒商標商品並將之販賣與不特
    定顧客之情；被告乙○○對於在右揭時、地擔任門市銷售員陳列販賣上開仿冒商
    品之事實均坦承不諱，惟否認有違反商標法之犯行，均辯稱不知扣案之商品係仿
    冒品云云。惟查：被告乙○○為警查獲後，於偵查中便坦承對於扣案物係仿冒商
    標商品一事知情，且未否認知悉至該店上班後，甲○○有事外出時，均由其擔任
    門市○○○○道「LV」等係名牌。被告甲○○在本院審理中則表示，店內其餘貨
    物是向廠商進貨，本件扣案貨物則是向「小王」以三萬元價格進貨，與平日管道
    不同，係以每件七百元至一千五百元不等之價格販售；被告乙○○在警訊中亦陳
    稱：「皮帶、領帶、硬殼皮包等物以每件三百五十元至七百元不等價格販售」，
    是該等仿冒商品成本每件充其量不過數百元且銷售之價格與正品價格差距甚遠，
    加以其取得之管道並非合法授權之代理商，乙○○身兼會計及門市店員應無不知
    之理，被告甲○○身為FACE TO FACE精品店負責人，而經營服飾、皮包、手提袋
    、皮箱等相關商品之批發販售，對於扣案物係仿冒商標之商品，更難委為不知，
    是其等前開辯解，係屬卸責之詞，不足採信。此外，查獲如附表所示之商品經鑑
    定人林夏滋、劉廷耀鑑定結果，均係屬仿冒品無訛一節，亦有林夏滋、劉廷耀出
    具之鑑定證明及鑑定證人劉廷耀警訊筆錄等在卷可稽。此外復有商標註冊證、查
    獲現場相片等在卷可憑，另有附表所示之仿冒商標商品扣案可資佐證，本件事證
    明確，被告二人犯行均堪認定。
二、核被告二人明知為意圖欺騙他人，於同一商品，使用相同於他人註冊商標之圖樣
    之商品而販賣之所為，係犯商標法第六十三條之罪。被告甲○○與乙○○就前開
    犯行，具有犯意之聯絡及行為之分擔，均為共同正犯，其等以一販賣行為，侵害
    各專用權人之商標專用權，屬想像競合，應依刑法第五十五條之規定擇一處斷。
    被告先後多次販售仿冒商標商品之行為，時間緊接，復觸犯構成要件相同之罪名
    ，顯係基於概括犯意反覆為之，係連續犯，應依刑法第五十六條之規定以一罪論
    ，並加重其刑。爰審酌商標具有辨識商品來源之功用，企業者通常經過相當時間
    並投入大量資金於商品之行銷及品質之改良，始得使該商標具有代表一定品質之
    效，被告為貪圖小利，販賣品質低劣之仿冒品，對商標權人之權益侵害非小，並
    有害我國之國際形象，惟念其犯後尚知悔悟態度良好，被告甲○○為負責人而乙
    ○○僅受雇於陳某，於本件犯行中獲利有限及本件查獲仿品之數量多達一百四十
    八件等一切情狀，分別量處如主文所示之刑，並均諭知易科罰金之折算標準。扣
    案如附表所示仿冒商標之物，為被告等意圖販賣而陳列之仿冒品，爰依商標法第
    六十四條規定，不問屬於被告與否均宣告沒收。
據上論斷，應依刑事訴訟法第二百九十九條第一項前段，商標法第六十三條、第六十
四條、刑法第十一條、第二十八條、第五十六條、第五十五條、第四十一條第一項、
罰金罰鍰提高標準條例第二條，判決如主文。
中      華      民      國    九十一    年      六      月    二十八    日
                                  臺灣高雄地方法院刑事第二庭
                                      法  官  卓立婷
右正本證明與原本無異。
如不服本判決，應於判決送達後十日內，向本院提出上訴狀。
                                      書記官    陳家宏
中    華    民    國      九十一      年      七      月      四      日
附表：
┌─────────────┬───────┬────┬─────┐
│     商標專用權人         │ 扣案商品名稱 │註冊證號│專用期間  │
├─────────────┼───────┼────┼─────┤
│法商路易威登馬爾必耶公司  │ 皮包：二六件 │110463  │980131    │
│（LV）                    │ 皮夾：十件   │        │          │
│                          ├───────┼────┼─────┤
│                          │ 皮帶：三件   │793186  │970115    │
├─────────────┼───────┼────┼─────┤
│瑞士商香奈兒股份有限公司  │ 皮包：五件   │626580  │921231    │
│（CHANEL）                │ 皮夾：四件   │        │          │
│                          ├───────┼────┼─────┤
│                          │ 眼鏡：一件   │288915  │940630    │
├─────────────┼───────┼────┼─────┤
│克麗斯汀安多兒股份有限公司│ 皮包：四件   │642377  │930430    │
│（CHRISTIAN  DIOR）       │              │        │          │
├─────────────┼───────┼────┼─────┤
│英商奧佛雷旦喜股份有限公司│ 皮包：十件   │111570  │980228    │
│（dunhill）               ├───────┼────┼─────┤
│                          │ 皮帶：五件   │120888  │980915    │
├─────────────┼───────┼────┼─────┤
│義商沙華多花拉加模公司    │ 皮夾：一件   │410782  │970815    │
│（FERRAGAMO）             ├───────┼────┼─────┤
│                          │ 皮帶：九件   │817690  │970915    │
├─────────────┼───────┼────┼─────┤
│芬蒂艾德有限公司          │ 皮包：三件   │157751  │000815    │
│（FENDI）                 ├───────┼────┼─────┤
│                          │ 皮帶：一件   │931794  │000415    │
│                          │              │        │          │
├─────────────┼───────┼────┼─────┤
│佳得國際公司              │ 皮包：十七件 │62591   │920131    │
│（CARTIER）               │ 皮夾：六件   │        │          │
├─────────────┼───────┼────┼─────┤
│法商芝韻思股份有限公司    │ 襯衫：九件   │454143  │980915    │
│（GIVENCHY）              │              │        │          │
├─────────────┼───────┼────┼─────┤
│法商伊芙聖羅蘭服裝設計股份│ 皮帶：四件   │894571  │990615    │
│有限公司                  │ 領帶：一件   │        │          │
│（YSL）                   │              │        │          │
├─────────────┼───────┼────┼─────┤
│固喜歡固喜有限公司        │ 皮包：六件   │91539   │960831    │
│（GUCCI）                 │ 皮夾：四件   │        │          │
│                          ├───────┼────┼─────┤
│                          │ 皮帶：十件   │154781  │960831    │
│                          ├───────┼────┼─────┤
│                          │ 眼鏡：一件   │212069  │920531    │
├─────────────┼───────┼────┼─────┤
│義商及安妮凡賽斯股份有限公│ 皮包：一件   │527388  │000630    │
│司（GIANNI  VERSACE）     ├───────┼────┼─────┤
│                          │ 皮帶：七件   │214057  │920615    │
├─────────────┴───────┼────┼─────┤
│合計：一四八件                            │        │          │
└─────────────────────┴────┴─────┘
